【裁判字號】    97,交訴,25
【裁判日期】    970731
【裁判案由】    公共危險等
【裁判全文】
臺灣臺北地方法院刑事判決              97年度交訴字第25號
公  訴  人  臺灣臺北地方法院檢察署檢察官
被      告  乙○
上列被告因公共危險等案件，經檢察官提起公訴（96年度偵緝字
第789號），本院判決如下：
    主  文
乙○駕駛動力交通工具肇事，致人受傷而逃逸，處有期徒刑陸月
，如易科罰金，以新臺幣壹仟元折算壹日。減為有期徒刑月，
如易科罰金，以新臺幣壹仟元折算壹日。
被訴過失傷害部分公訴不受理。
    事  實
一、乙○之駕駛執照業遭註銷，仍於民國九十五年十月二十五日
    （起訴書誤載為九十六年十月二十五日）晚上十時二十五分
    許，無照駕駛車牌號碼ＣＤ－七六五０號自用小貨車，沿臺
    北市松山區○○○路一四一巷六弄由北往南方向行駛，行經
    該路段一四一巷六弄一號前時，疏未注意車前狀況，隨時採
    取必要之安全措施，致其所駕駛之上開自用小貨車車頭撞及
    站立在該處澆花之甲○○，使甲○○因此受有背部挫傷及右
    肩胛骨挫傷等傷害（過失傷害部分業經撤回告訴）。詎乙○
    明知其已駕車肇事致甲○○受傷倒地，竟萌肇事逃逸之故意
    ，未下車察看並對甲○○施予必要之救護措施，隨即倒車加
    速逃離現場。嗣因乙○在駕車逃離現場時，又不慎撞及停放
    在該巷弄內車牌號碼ＩＵ－二０一九號之自用小客車，經目
    睹肇事經過之路人記下肇事車輛車牌號碼夾放在該自用小客
    車擋風玻璃上，經報警處理後，始循線查獲乙○。
二、案經甲○○訴由臺北市政府警察局松山分局報請臺灣臺北地
    方法院檢察署檢察官偵查起訴。
    理  由
壹、被訴肇事逃逸部分：
一、訊據被告乙○對於上開肇事逃逸之犯罪事實坦承不諱，並經
    證人甲○○於警詢中證述：「肇事前，我站立在PLUS  STAR
    髮廊店前旁復興北路一四一巷六弄一號門牌左前方，當時店
    旁路邊停有ＩＵ－二０一九號小客車，我在該ＩＵ－二０一
    九號小客車頭前方正面朝西，我斜站著澆樹，忽然我的右背
    部遭撞後，人就倒地了，我有看到是一部白色小貨車撞我後
    又撞到ＩＵ－二０一九號小客車後，該白色貨車倒車逃逸駛
    離現場，未當場下車查看，我又發現肇事地點旁自助餐店前
    有一位男性民眾在寫東西‧‧‧事後，我自己起來走回PLUS
    STAR髮型店內‧‧‧返回現場才發現該ＩＵ－二０一九號小
    客車擋風玻璃上留下紙條載明肇逃車號ＣＤ－七六五０‧‧
    ‧」等語綦詳（偵查卷第一九頁），並經證人丙○○即被告
    肇事後駕車逃離現場時，所不慎撞及之ＩＵ－二０一九號自
    用小客車使用人於警詢時證述：渠接獲通知前來查看時，除
    發現ＩＵ－二０一九號自用小客車遭撞擊毀損外，並在該車
    擋風玻璃上發現未具名目擊者留有載明肇事逃逸車號為ＣＤ
    －七六五０號之紙條等語在卷（偵查卷第一二頁、第一三頁
    第一八頁），而原屬一太電氣有限公司所有之車牌號碼ＣＤ
    －七六五０號自用小貨車，業於九十五年七月二十五日售予
    被告駕駛一節，復經證人溫美虹於偵查中證述屬實，且有汽
    車買賣合約書、汽機車過戶申請登記書及發票各一份（偵查
    卷第三一頁至第三三頁）。此外，並有道路交通事故現場圖
    、臺北市政府警察局松山分局交通分隊道路交通事故補充資
    料表、道路交通事故調查報告表（一）、（二）、肇事現場
    照片暨車損照片共十一張附卷可稽（偵查卷第一六頁、第一
    七頁、第一九頁、第二０頁、第四五頁至第五０頁）。再者
    ，證人甲○○確因遭被告駕車撞及，受有背部挫傷及右肩胛
    骨挫傷等傷害，亦有六福中醫醫院診斷證明書、門診費用明
    細表各一份在卷足憑（偵查卷第九頁、第一０頁）。據此，
    足徵被告上開自白符實可採，其上開肇事逃逸犯行，事證明
    確，應予依法論處。
二、核被告所為，係犯刑法第一百八十五條之四之肇事逃逸罪。
    爰審酌被告在因其過失致生本件交通事故後，竟未下車察看
    證人甲○○之傷勢，即逕行駕車離去，所幸證人甲○○所受
    上開傷害尚非甚重，且被告業與證人甲○○達成民事和解，
    賠償證人甲○○之損害，以及事後坦承犯行之態度等一切情
    狀，量處如主文所示之刑，並諭知易科罰金之折算標準。另
    按犯罪在中華民國九十六年四月二十四日以前者，除本條例
    另有規定外，有期徒刑、拘役或罰金，減其刑期或金額二分
    之一，九十六年七月四日制定公布，並自九十六年七月十六
    日施行之中華民國九十六年罪犯減刑條例第二條第一項第三
    款定有明文。本件被告之犯罪時間，係在九十六年四月二十
    四日之前，復核無同條例所定不予減刑之情形，茲依同條例
    第二條第一項第三款規定，減其刑期二分之一，並諭知易科
    罰金之折算標準。
貳、被訴過失傷害部分：
一、本件公訴意旨另以：被告在上開時、地駕駛上開自用小貨車
    ，疏未注意車前狀況，隨時採取必要之安全措施，致其所駕
    駛之上開自用小貨車車頭撞及站立在該處澆花之證人甲○○
    ，使咒人甲○○因此受有背部挫傷及右肩胛骨挫傷等傷害。
    因認被告涉有刑法第二百八十四條第一項之過失傷害罪嫌。
二、按告訴乃論之罪，告訴人於第一審辯論終結前得撤回其告訴
    ，又告訴經撤回者，應諭知不受理之判決，刑事訴訟法第二
    百三十八條第一項、第三百零三條第三款分別定有明文。
三、經查：本件告訴人即證人甲○○告訴被告於上開時、地駕車
    肇事，使之因此受有上開傷害，公訴人認係觸犯刑法第二百
    八十四條第一項之過失傷害罪嫌，依同法第二百八十七條前
    段之規定，須告訴乃論。茲因被告業與證人甲○○達成民事
    和解，並據證人甲○○於本院審理時當庭具狀撤回告訴在案
    ，此有本院審判筆錄及刑事撤回告訴狀各一份在卷可徵，揆
    諸前揭規定，自應就被告被訴過失傷害罪嫌部分，為不受理
    判決之諭知。
據上論斷，應依到事訴訟法第二百九十九條第一項前段、第三百
零三條第三款，中華民國九十六年罪犯減刑條例第二條第一項第
三款、第七條、第九條，刑法第一百八十五條之四，第四十一條
第一項前段，刑法施行法第一條之一，判決如主文。
本案經檢察官林禎瑩到庭執行職務。
中    華    民    國    97    年    7     月    31    日
                        臺灣臺北地方法院刑事第十五庭
                            審判長法  官  廖紋妤
                                  法  官  邱蓮華
                                  法  官  吳麗英
上正本證明與原本無異。
如不服本判決，應於判決送達後10日內向本院提出上訴狀（應抄
附繕本）。告訴人或被害人如對於本判決不服者，應具備理由請
求檢察官上訴，其上訴期間之計算係以檢察官收受判決正本之日
期為準。
                                  書記官  田華仁
中    華    民    國    97    年    7     月    31    日
附錄本案論罪科刑法條全文：
刑法第185條之4
駕駛動力交通工具肇事，致人死傷而逃逸者，處 6 月以上 5 年
以下有期徒刑。


司法院資訊處製作；財團法人民間司法改革基金會備份。
